# 关于投资性房地产的几个疑问

提问人：yan7367 时间：2013-07-04 15:52:09
1 、投资性房地产的范围：企业持有以备经营出租的土地使用权，是否属于投资性房地产？讲解 2010 写：投资性房地产的范围限定为已出租的土地使用权、持有并准备增值后转让的土地使用权、已出租的建筑物。 在后文解释说：对企业持有以备经营出租的空置建筑物或在建建筑物，如董事会或类似机构作出书面决议，明确表明将其用于经营出租且持有意图短期内不再发生变化的，即使尚未签订租赁协议，也应视为投资性房地产。 我的问题是：企业持有以备经营出租的土地使用权，是否属于投资性房地产？
2 、划拨地能否列入投资性房地产？ 讲解 2010 ：已出租的土地使用权，是指企业通过出让或转让方式取得的，以经营租赁方式出租的土地使用权。 那么，授权经营的国有企业，将划拨地对外出租，是否可以列入投资性房地产？
3 、房地产开发企业对外出租的土地，是否可以作为投资性房地产？ 讲解 2010 ：房地产开发企业决定增值后再转让其开发的土地，也不得将其确认为投资性房地产。....房地产开发企业将其持有的开发产品以经营租赁的方式出租，存货相应地转换为投资性房地产。
我的问题是：房地产开发企业对外出租的原本用于存货的土地，是否可以作为投资性房地产？
4 、董事会或类似经营机构作出决议，明确表明某项房屋用于转让，是否可以计入投资性房地产？ 讲解 2010 ：企业董事会做出正式决议，明确表明其自用房地产用于经营出租且持有意图短期内不再发生变化的，应视为自用房地产转为投资性房地产。 我的问题是：企业董事会做出正式决议，明确表明其自用房地产用于出售转让且持有意图短期内不再发生变化的，应视为自用房地产转为投资性房地产么？

回答人：chenyiwei
回复 yanyan7367 的帖子
1 、对于持有以备出租（但尚未实际出租）的土地使用权能否认定为投资性房地产，可以与“已出租的建筑物”的认定条件相参照。如果目前虽然并未实际出租，但有长期持有以备经营性出租的明确意图，相应地预计该土地使用权的成本主要通过租金收入来回收的，且目前正在积极从事招租等相关准备活动的，则可以认定为投资性房地产。
2 、不可以。投资性房地产应当是企业拥有产权和可以转让的。划拨土地不符合这一条件。 3 、比照上述问题 1 中的回复，要考虑有无有长期持有以备经营性出租的明确意图，相应地预计该土地使用权的成本主要通过租金收入来回收的。这是确认为投资性房地产的前提。 4 、不可以。如果符合持有待售条件的，应确认为持有待售非流动资产；如果不符合持有待售条件的，如目前仍在正常用于生产经营，则继续确认为固定资产。